臺灣桃園地方法院刑事判決　　　　　　　 94年度訴字第941號
公　訴　人　臺灣桃園地方法院檢察署檢察官
被　　　告　甲○○
　　　　　　　　　　　（
指定辯護人　本院公設辯護人乙○○
上列被告因違反毒品危害防制條例等案件，經檢察官提起公訴（
94年度偵字第3777號），本院判決如下：
    主  文
甲○○共同運輸第一級毒品，處有期徒刑柒年陸月。扣案第一級
毒品海洛因貳包（合計驗後淨重八點二二公克，空包裝重九點四
一公克，純度百分之六十九，純質淨重五點六七公克）沒收銷燬
之，扣案獵裝壹件沒收。
    事  實
一、甲○○明知海洛因係毒品危害防制條例第二條第二項第一款
    規定列管之第一級毒品，且係行政院依懲治走私條例第二條
    第四項規定公告列管之管制物品，不得非法運輸，竟因貪圖
    小利，而與丙○○（由臺灣高雄地方法院檢察署檢察官另案
    偵辦）共同基於運輸第一級毒品海洛因之犯意聯絡，以接受
    丙○○招待，至大陸深圳地區旅遊為代價，先於民國九十四
    年二月十八日下午三時三十分許，自桃園中正國際機場搭乘
    澳門航空ＮＸ—六二七號班機，前往澳門後轉赴大陸深圳地
    區遊玩，並在該處等待丙○○指示，伺機運輸海洛因回臺。
    九十四年二月二十二日晚間，丙○○果然與甲○○相約，於
    當日晚間十一時許，在深圳市○○路某不詳大廈十六樓會面
    後，由丙○○將一件在兩袖袖口內分藏一小包海洛因（合共
    二小包）之獵裝，交予甲○○，囑令甲○○將上開獵裝及內
    藏之海洛因運輸回臺，交予不知情之丙○○之妻收受。甲○
    ○乃按丙○○之指示，於翌日（九十四年二月二十三日）下
    午一時二十五分許，自澳門搭乘澳門航空ＮＸ—六二八號班
    機回臺，而運輸上開第一級毒品海洛因。旋於當日（九十四
    年二月二十三日）下午三時四十分許，為警在桃園中正國際
    機場第一航廈查獲甲○○，當場並扣得第一級毒品海洛因二
    包（合計驗後淨重八點二二公克，空包裝重九點四一公克，
    純度百分之六十九，純質淨重五點六七公克），及丙○○所
    有供犯罪所用之獵裝一件，而發覺上情。
二、案經行政院海岸巡防署桃園機動查緝隊移送臺灣桃園地方法
    院檢察署檢察官偵查起訴。
    理  由
一、訊據被告甲○○固坦承於上開時間，地點，為警在其攜帶回
    國之獵裝兩袖袖口內，分別查獲一包海洛因，合共二包等事
    實，惟否認有何運輸第一級毒品海洛因之犯行。辯稱：我到
    大陸與老婆辦離婚，錢是我自己出的，在大陸時遇到丙○○
    ，他託我將獵裝帶回來給他太太，我不知道裡面有海洛因云
    云。經查：
（一）被告於警詢中自承：「藏有海洛因的獵裝是九十四年二月
      二十二日晚上十一點多，在深圳太白路附近一間大廈十六
      樓屋內，一位姓黃的男子拿給我的，大家都叫他『明堂』
      （按：即丙○○），叫我帶回臺灣拿給他老婆。‧‧‧因
      為我沒有錢，所有的花費都是『明堂』幫我支付的」等語
      （偵查卷第七頁），於檢察官偵查中亦供稱：「機票、旅
      遊、住宿費用是『明堂』支付，他要我去那裡玩，所以他
      支付，獵裝是他要我幫他拿回來給他老婆」等語（偵查卷
      第二十五頁）。而扣案之二包白粉經法務部調查局鑑驗結
      果，均含有第一級毒品海洛因成分，合計驗後淨重八點二
      二公克，空包裝重九點四一公克，純度百分之六十九，純
      質淨重五點六七公克，亦有該局九十四年四月二十九日調
      科壹字第０八０００九一四四號鑑定通知書一份附卷可稽
      （偵查卷第四十頁）。此外，復有被告入出境資料查詢報
      表一份附卷（偵查卷第三十六頁），獵裝一件、海洛因二
      包扣案可資佐證。足徵被告上揭自白屬實，可以採信。
（二）被告嗣後在本院審理時，雖辯稱略以：伊自己出錢到大陸
      ，是為了和老婆辦離婚，遇到丙○○後，丙○○請伊帶獵
      裝回來，不知道獵裝裡面藏海洛因云云（本院九十四年六
      月十七日筆錄），並請求傳喚證人丙○○為證。惟與其先
      前所述不符，已難遽信。且查，證人即查獲之調查員丁○
      ○到庭證稱略以：伊等經由監聽，發現丙○○在大陸，與
      一名綽號『阿榮』的男子在聯絡，之後於九十四年二月初
      ，伊等查獲一名女子蔡麗香，也是受丙○○委託，走私毒
      品，故伊等研判『阿榮』亦係為丙○○夾帶毒品闖關之人
      ，二月十八日當天，伊等截到通話，丙○○在臺灣聯絡『
      阿榮』，要他早上五點多準備好行李，要過去載他，伊等
      就請海關清查可疑的旅客，根據這些線索查到被告，伊等
      也有監聽到丙○○訂機票的電話等語（本院九十四年八月
      十七日筆錄），並有被告與丙○○九十四年二月十八日上
      午五點三十四分之通話監聽譯文一份可資佐證，顯見被告
      出國前，即與丙○○保持密切聯絡，且確實由丙○○出面
      訂購機票，此與其先前在警詢、偵查中所述：由丙○○出
      資送伊出國等語，亦較為相符。況且，海洛因之黑市價錢
      昂貴，運輸之罪刑又重，不論運輸成本、風險均甚高，則
      衡情，丙○○在交託被告運輸毒品前，為防被告途中發覺
      有異，心慌將海洛因棄置，甚或報警處理，以致前功盡棄
      起見，豈有未得被告同意，即貿然將海洛因交託被告，帶
      回臺灣之理？至證人丙○○經本院傳喚、拘提又均未到庭
      ，無法再行調查，且本院認事證已明，亦無調查必要，併
      予敘明。綜上，被告所辯應係卸責之詞，不足採信。
（三）被告受丙○○之託，自大陸深圳地區取道澳門，將海洛因
      運輸回臺，其二人就上開犯行間，有犯意聯絡及行為分擔
      ，係共同正犯，應無疑問。
（四）綜上所述，本件事證明確，被告所辯無非卸責之詞，不足
      採信，其犯行已堪認定，應依法論科。
二、按海洛因係毒品危害防制條例第二條第二項第一款規定之第
    一級毒品，且係行政院依懲治走私條例第二條第四項公告之
    「管制物品項目及其數額」甲項第四款規定列管之管制進出
    口物品，非經許可，不得運輸，故被告甲○○私運海洛因入
    境，係運輸管制物品之第一級毒品。核被告甲○○所為，係
    犯毒品危害防制條例第四條第一項之運輸第一級毒品罪，及
    懲治走私條例第二條第一項之私運管制物品進口罪。被告持
    有海洛因之低度行為，為運輸之高度行為所吸收，不另論罪
    。被告與丙○○就前開犯行間，有犯意聯絡及行為分擔，為
    共同正犯。被告以一行為同時觸犯上開二罪名，為想像競合
    犯，依刑法第五十五條規定，從一重之運輸第一級毒品罪處
    斷。另查，被告僅國小畢業，平日靠搬演布袋戲、工地打工
    等零工過活，有其警詢筆錄附卷可稽，其教育、智識水平不
    高，生活亦非優渥，且之前未曾受有期徒刑以上刑之宣告，
    有其臺灣高等法院被告前案紀錄表一份在卷可考，素行良好
    ，其此次貪圖小利，為人利用，於到案後供出犯案經過，並
    供出共犯丙○○交警追緝，參酌其於全案中僅處於交通工具
    之地位，相較主謀籌劃之丙○○而言，惡性甚輕，攜回之海
    洛因又僅有八點二二公克，數量不多，斟酌運輸第一級毒品
    罪之法定本刑僅有死刑或無期徒刑，幾無視作案情節以量處
    恰當刑期之轉圜空間，本院因認被告有科以法定最低度刑猶
    嫌過重之可憫狀態，爰依刑法第五十九條規定減輕其刑。爰
    審酌毒品一物流毒無窮，被告為貪圖小利，竟不惜以身試法
    ，惟輸入之毒品海洛因僅有八點二二公克，數量甚少，犯罪
    情節並非嚴重，且被告犯後坦承犯案經過，態度尚稱良好等
    一切情狀，量處如主文所示之刑，以示懲儆。扣案之二包白
    粉均係第一級毒品（合計驗後淨重八點二二公克，空包裝重
    九點四一公克，純度百分之六十九，純質淨重五點六七公克
    ），其中空包裝無法與毒品析離，均應依毒品危害防制條例
    第十八條第一項前段規定沒收銷燬之。扣案之獵裝一件，係
    共犯丙○○所有，做為被告私藏夾帶海洛因所用，應依毒品
    危害防制條例第十九條第一項前段規定沒收。
據上論斷，應依刑事訴訟法第二百九十九條第一項前段，毒品危
害防制條例第四條第一項、第十八條第一項前段、第十九條第一
項前段，懲治走私條例第二條第一項、第十一條，刑法第十一條
、第二十八條、第五十五條、第五十九條，判決如主文。
本案經檢察官楊挺宏到庭執行職務。
中　　華　　民　　國　　94　　年　　10　　月　　26　　日
                  刑事第八庭  審判長法　官  曾家貽
                                    法  官  袁雪華
                                    法  官  陳彥宏
以上正本證明與原本無異。
如不服本判決，應於送達後10日內，向本提出上訴狀。
                                    書記官　翁其良
中　　華　　民　　國　　94　　年　　10　　月　　26　　日
附論罪科刑依據之法條：
毒品危害防制條例第4條
製造、運輸、販賣第一級毒品者，處死刑或無期徒刑；處無期徒
刑者，得併科新臺幣一千萬元以下罰金。
製造、運輸、販賣第二級毒品者，處無期徒刑或七年以上有期徒
刑，得併科新臺幣七百萬元以下罰金。
製造、運輸、販賣第三級毒品者，處五年以上有期徒刑，得併科
新臺幣五百萬元以下罰金。
製造、運輸、販賣專供製造或施用毒品之器具者，處一年以上七
年以下有期徒刑，得併科新臺幣一百萬元以下罰金。
前四項之未遂犯罰之。
